João Pedro Souza

Fullstack Developer

TI - Developer



(+55 (37) 99927-2008

(ໍາກ) linkedin.com/in/pedro--souza/

GitHub

Portfólio

PROJETOS

<u>Novo Polo de Inovação - Vue</u>

<u> API Polo - Spring Boot/Java</u>

<u>Petgenda - Vue</u>

<u>Escola de Bar - Nuxt</u>

Machado Corrêa Advocacia - Vue

CRUD - Laravel

Portfólio - Vue

Novo Portfólio - Angular

Implementação JWT - Spring

<u>Simulador Máquina de Turing - Python</u>

RESUMO

Desenvolvedor Fullstack especialista em implementação de Layouts baseados em ferramentas de desenho técnico, abordagem Mobile First, criação de Design Responsivo, construção de componentes acessíveis, utilização de Grid Layout, TailwindCSS, Flexbox, manipulação de DOM e utilização de Frameworks JS como Angular, Vue e React, também trabalho com requisições assíncronas e consumo de Rest API's como Spring Boot e Laravel, extensa familiaridade e experiência com Linguagem SQL.

Bacharel em Ciência da Computação pelo Instituto Federal de Minas Gerais.

EXPERIÊNCIA

TRI CS, INC - ORACLE TECHNICAL CONSULTANT NOVEMBRO 2023 - ATUALMENTE

Situação: Consultor Técnico Oracle atuando em projetos expressivos para clientes nacionais e internacionais

Tarefa: Responsável por desenvolver aplicações para suporte logístico (Supply Chain) e financeiro proporcionando eficientes soluções de dados

Ação: Fazendo uso principalmente de ferramentas SaaS como BI Publisher, Oracle ERP Cloud e SQL Developer, utilizo PL/SQL para integração de informações via REST e SOAP dentro do Oracle Integration Cloud, criação de relatórios BI e especificações técnicas sobre as atividades desenvolvidas.

Techs: Oracle BI Publisher, Oracle ERP, SQL Developer, OTBI

FREELANCER - DESENVOLVEDOR FULLSTACK ABRIL 2021 - ATUALMENTE

Situação: Atendimento de demandas para construção de sites baseados em layout propostos construídos em Figma e colaboração na construção de aplicativos mobile.

Tarefa: Projetos *Machado Corrêa Advocacia*, *Petgenda* e *Escola de Bar*, páginas comerciais + aplicativo Mobile

Ação: Implementação dos Layouts em Figma propostos, aplicação de técnicas como Design Responsivo, Mobile First, Grid Layout e Flexbox, com base na arquitetura recebida, auxiliei na criação de novas funcionalidades para o App baseados na utilização dos atuais usuários, para o aplicativo mobile construído em Flutter, também fui

HABILIDADES

HTML

CSS

JavaScript

TypeScript

Vue.js

Spring Boot

Laravel

MySQL

Python

React

Angular JS

MaterialUI

Nuxt.js

TailwindCSS

Vuetify

PostgreSQL

Ionic Framework

CI/CD

FlowbiteUI

Flutter

responsável por aplicar a internacionalização do aplicativo para a língua inglesa.

Resultados: Aplicações construídas de forma idêntica aos layouts propostos, todas com aplicação de Design Responsivo, CSS enxuto e internacionalização da aplicação bem-sucedida

Techs: Vue.js, Nuxt.js, TailwindCSS, Javascript, FlowbiteUI, Flutter, Plugin i18n, MaterialUI

PRUMO ENGENHARIA DESENVOLVEDOR FULLSTACK

NOVEMBRO 2022 - JULHO 2023

Situação: Administrar, prover correções de bugs reportados e criar novas funcionalidades para o sistema Supper

Tarefa: Manter o sistema ERP (Supper) da companhia operante construindo novas funcionalidades, corrigindo bugs e provendo estatísticas a partir de relatórios gerados via query SQL

Ação: Remodelagem de dados vindos do framework Laravel via JSON e provendo gráficos/tabelas no front-end construído em Angular

Resultados: Digitalizei e integrei aos sistemas web e mobile todos os registros manuais gerados em campo, também contribuí com o aplicativo de campo construído em Ionic utilizado pelos operários construindo uma ficha de EPI virtual e sincronizando com o sistema web com funcionalidade offline via SQLite e aplicando assinatura digital.

Techs: Angular.js, Bootstrap, Typescript, Laravel, MySQL, Linux, Ionic Framework

R2DA TECNOLOGIA - ESTÁGIO - DESENVOLVEDOR FULLSTACK

DEZEMBRO 2021 - DEZEMBRO 2022

Situação: Software house com foco em Desenvolvimento Web

Tarefas: Contribuí para os sistemas da companhia, em sua maioria construído em Vue ou React, Spring Boot e PostgreSQL, manter entregas constantes e operar em vários projetos e contextos diferentes.

Ação: Implementação dos layouts e funcionalidades Fullstack propostas desde extração via SQL até exibição em Front-End passando por remodelagem de dados.

IDIOMAS

Português (Nativo)

Inglês (Fluente)

Resultados: Fui responsável pela implementação de telas propostas pela equipe de design nos variados projetos da empresa, também trabalhando no desenvolvimento de funcionalidades para sistema de cartórios plataformas para estudantes de odontologia, também fui responsável por implementar o sistema de recuperação de senha via email automático no sistema "Aprovei"

Techs: Vue.js, Bootstrap, Vuetify, Spring Boot, PostgreSQL, CI/CD

AVANTE SOLUÇÕES - ESTÁGIO - DESENVOLVEDOR FULLSTACK

ABRIL 2021 - OUTUBRO 2021

Situação: Software house com sistemas ERP e Web em produção para pequenos comércios locais.

Tarefas: Manter e criar funcionalidades novas para o Avante Web, aplicação web hub de várias subaplicações para gerenciamento de pequenos comércios

Ação: Responsável por ajudar a criar e manter as funções propostas pela equipe de planejamento do software

Resultados: Implementação de funcionalidades requeridas pelos superiores utilizando Primefaces

Techs: Java, Primefaces, Bootstrap, GitHub

EDUCAÇÃO

INSTITUTO FEDERAL DE EDUCAÇÃO, CIÊNCIA E TECNOLOGIA DE MINAS GERAIS (IFMG - CAMPUS FORMIGA)

BACHARELADO EM CIÊNCIA DA COMPUTAÇÃO, 2017 - 2024